---
title: "Movielens"
output: html_document
---

- [참고: xwMOOC 기계학습 영화 평점 - 무비렌즈(MovieLens), 이광춘](https://statkclee.github.io/ml/ml-text-movielens.html)
```{r setup, include=FALSE}
knitr::opts_chunk$set(echo = TRUE)
Sys.setlocale('LC_ALL','C')
```

### 2.1 무비렌즈 데이터
```{r}
library(needs)
needs(tidyverse)
needs(skimr)
needs(lubridate)
needs(stringr)
needs(rvest)
needs(XML)
needs(tidytext)
needs(wordcloud)
needs(ggthemes)
needs(extrafont)
loadfonts()
needs(doParallel)
```

```{r}
# 1. 데이터 가져오기 -------------------------
## 1.1. 가져올 데이터 설정
url <- "http://files.grouplens.org/datasets/movielens/"
dataset_small <- "ml-latest-small"
dataset_full <- "ml-latest"
data_folder <- "data"
archive_type <- ".zip"

## 1.2. 작업 데이터 지정
dataset <- dataset_small
dataset_zip <- paste0(dataset, archive_type)

## 1.3. 데이터 가져와서 압축풀기
if (!file.exists(file.path(data_folder, dataset_zip))) {
    download.file(paste0(url, dataset_zip), file.path(data_folder, dataset_zip))
}
unzip(file.path(data_folder, dataset_zip), exdir = "data", overwrite = TRUE)

## 1.4. 작업결과 재확인
list.files('data/', recursive=TRUE)
```


### 2.2 무비렌즈 데이터 전처리
```{r}
## 1.5. 데이터 크기 확인
dataset_files <- c("movies", "ratings", "links", "tags")
suffix <- ".csv"

for (f in dataset_files) {
    path <- file.path( data_folder, dataset, paste0(f, suffix))
    assign(f, read_csv(path, col_types = cols()))
    print(paste(f, "file size", format(object.size(get(f)), units="Mb")))
}

```

```{r}
# 2. 데이터 전처리 -------------------------------
## 2.1. 사용자 평점 데이터 
ratings_df <- ratings %>%
    mutate(timestamp = as_datetime(timestamp))

glimpse(ratings_df)
```

```{r}
skim(ratings_df)
```

```{r}
## 2.2. 영화 데이터
movies_df <- movies %>%
    mutate(title = str_trim(title)) %>%
    extract(title, c("title_tmp", "year"), regex = "^(.*) \\(([0-9 \\-]*)\\)$", remove = FALSE) %>%
    mutate(year = ifelse(str_length(year) > 4, as.integer(str_split(year, "-", simplify = TRUE)[1]), as.integer(year))) %>%
    mutate(title = ifelse(is.na(title_tmp), title, title_tmp)) %>%
    select(-title_tmp)  %>%
    mutate(genres = ifelse(genres == "(no genres listed)", `is.na<-`(genres), genres))

glimpse(movies_df)
```

```{r}
skim(movies_df)
```

```{r}
## 2.3. 태그 데이터
tags_df <- tags %>%
    mutate(timestamp = as_datetime(timestamp))

glimpse(tags_df)
```

```{r}
skim(tags_df)
```

```{r}
## 2.4. 링크 데이터
glimpse(links)
```

### 탐색적 데이터 분석
csv 파일을 데이터프레임으로 불러오게 되면 이제 데이터를 분석할 준비가 완료되어 있다. 탐색적 데이터 분석을 위해서 데이터를 통해 해결하려는 질문을 뽑아보자.

    - 연도별 출하되는 영화는 몇편이나 될까?
    - 각 쟝르별로 출하되는 영화편수는 어떨까?
    - 각 쟝르를 특정 짓는 태그는 어떤 것이 있을까?
    - 사용자 평점에 기초한 시대별 최고 영화는 무엇일까?
    - 사용자 평점에 기초한 쟝르별 최고 영화는 무엇일까?
```{r}
# 3. 탐색적 데이터 분석 --------------------------------------
## 3.1. 연도별 영화 출하 분석 --------------------------------
movies_per_year <- movies_df %>%
    na.omit() %>%
    select(movieId, year) %>%
    group_by(year) %>%
    summarise(count = n())  %>%
    arrange(year)

movies_per_year %>%
    complete(year = full_seq(year, 1), fill = list(count = 0)) %>% 
    filter(year <=2015) %>% 
    ggplot(aes(x = year, y = count)) +
    geom_line(color="blue", size=1.5) +
    scale_y_continuous(labels=scales::comma) +
    # theme_tufte(base_family="NanumGothic") +
    labs(x="", y="연도별 출시 영화빈도수")
```

### 3.2. 각 장르별로 출하되는 영화 편수는 어떨까?
```{r}
## 3.1. 연도별 영화 쟝르 출하 분석 --------------------------------
movies_df %>%
    separate_rows(genres, sep = "\\|") %>% 
    count(genres) %>% 
    arrange(desc(n)) %>% 
    mutate(prop = scales::percent(n/sum(n, na.rm=TRUE)),
            cum_prop = scales::percent(cumsum(n/sum(n, na.rm=TRUE)))) %>% 
    select(genres, n, prop, cum_prop) 
```

```{r}
movies_df %>%
    separate_rows(genres, sep = "\\|") %>%
    na.omit() %>% 
    mutate(genres = as.factor(genres)) %>% 
    group_by(year, genres) %>%
    summarise(number = n()) %>%
    complete(year = full_seq(year, 1), genres, fill = list(number = 0)) %>% 
    filter(genres %in% c("Drama", "Comedy", "Thriller", "Romance", "Action", "Horror")) %>%
    filter(year >= 1900 & year <= 2015) %>% 
    ggplot(aes(x = year, y = number)) +
    geom_line(aes(color=genres)) +
    scale_fill_brewer(palette = "Paired") +
    # theme_tufte(base_family="NanumGothic") +
    labs(x="", y="연도별 출시 영화빈도수", color="쟝르") +
    theme(legend.position = "top")
```

### 3.3. 각 장르를 특정짓는 태그는 어떤 것이 있을까?
```{r}
## 3.3. 각 쟝르별 태그 --------------------------------
genres_tags <- movies_df %>%
    na.omit() %>%
    select(movieId, year, genres) %>%
    separate_rows(genres, sep = "\\|") %>%
    inner_join(tags_df, by = "movieId") %>%
    select(genres, tag) %>%
    group_by(genres) %>%
    nest()
```

- 액션
```{r}
genre<-"Action"
genre_words <- genres_tags %>%
    filter(genres == genre) %>%
    unnest() %>%
    mutate(tag = str_to_lower(tag, "en")) %>%
    anti_join(tibble(tag=c(tolower(genre)))) %>%
    count(tag)

wordcloud(genre_words$tag, genre_words$n, max.words = 20, colors=brewer.pal(8, "Dark2"))
```
- 코미디
```{r}
# plot wordcloud per genre
genre<-"Comedy"
genre_words <- genres_tags %>%
  filter(genres == genre) %>%
  unnest() %>%
  mutate(tag = str_to_lower(tag, "en")) %>%
  anti_join(tibble(tag=c(tolower(genre)))) %>%
  count(tag)

  wordcloud(genre_words$tag, genre_words$n, max.words = 15, colors=brewer.pal(8, "Dark2"))
```

- 드라마
```{r}
# plot wordcloud per genre
genre<-"Drama"
genre_words <- genres_tags %>%
  filter(genres == genre) %>%
  unnest() %>%
  mutate(tag = str_to_lower(tag, "en")) %>%
  anti_join(tibble(tag=c(tolower(genre)))) %>%
  count(tag)

  wordcloud(genre_words$tag, genre_words$n, max.words = 20, colors=brewer.pal(8, "Dark2"))
```

- 스릴러
```{r}
# plot wordcloud per genre
genre<-"Thriller"
genre_words <- genres_tags %>%
  filter(genres == genre) %>%
  unnest() %>%
  mutate(tag = str_to_lower(tag, "en")) %>%
  anti_join(tibble(tag=c(tolower(genre)))) %>%
  count(tag)

  wordcloud(genre_words$tag, genre_words$n, max.words = 20, colors=brewer.pal(8, "Dark2"))
```

- 공포
```{r}
# plot wordcloud per genre
genre<-"Horror"
genre_words <- genres_tags %>%
  filter(genres == genre) %>%
  unnest() %>%
  mutate(tag = str_to_lower(tag, "en")) %>%
  anti_join(tibble(tag=c(tolower(genre)))) %>%
  count(tag)

  wordcloud(genre_words$tag, genre_words$n, max.words = 20, colors=brewer.pal(8, "Dark2"))
```

- 아동 
```{r}
# plot wordcloud per genre
genre<-"Children"
genre_words <- genres_tags %>%
  filter(genres == genre) %>%
  unnest() %>%
  mutate(tag = str_to_lower(tag, "en")) %>%
  anti_join(tibble(tag=c(tolower(genre), "animation"))) %>%
  count(tag)

  wordcloud(genre_words$tag, genre_words$n, max.words = 20, colors=brewer.pal(8, "Dark2"))
```

- 범죄
```{r}
# plot wordcloud per genre
genre<-"Crime"
genre_words <- genres_tags %>%
  filter(genres == genre) %>%
  unnest() %>%
  mutate(tag = str_to_lower(tag, "en")) %>%
  anti_join(tibble(tag=c(tolower(genre)))) %>%
  count(tag)

  wordcloud(genre_words$tag, genre_words$n, max.words = 20, colors=brewer.pal(8, "Dark2"))
```

- 로맨스
```{r}
# plot wordcloud per genre
genre<-"Romance"
genre_words <- genres_tags %>%
  filter(genres == genre) %>%
  unnest() %>%
  mutate(tag = str_to_lower(tag, "en")) %>%
  anti_join(tibble(tag=c(tolower(genre)))) %>%
  count(tag)

  wordcloud(genre_words$tag, genre_words$n, max.words = 20, colors=brewer.pal(8, "Dark2"))
```

3.4 사용자 평점에 기초한 시대별 최고 영화?
```{r}
## 3.4. 사용자 평점에 기초한 시대별 최고 영화
# https://districtdatalabs.silvrback.com/computing-a-bayesian-estimate-of-star-rating-means

avg_rating <- ratings_df %>%
    inner_join(movies_df, by = "movieId") %>%
    na.omit() %>%
    select(movieId, title, rating, year) %>%
    group_by(movieId, title, year) %>%
    summarise(count = n(), mean = mean(rating), min = min(rating), max = max(rating)) %>%
    ungroup() %>%
    arrange(desc(mean))

weighted_rating <- function(R, v, m, C) {
    return (v/(v+m))*R + (m/(v+m))*C
}

# R = average for the movie (mean) = (Rating)
# v = number of votes for the movie = (votes)
# m = minimum votes required to be listed in the Top 250
# C = the mean vote across the whole report
avg_rating <- avg_rating %>%
    mutate(wr = weighted_rating(mean, count, 500, mean(mean))) %>%
    arrange(desc(wr))

avg_rating 
```

```{r}
avg_rating %>%
    mutate(decade = year  %/% 10 * 10) %>%
    arrange(year, desc(wr)) %>%
    group_by(decade) %>%
    summarise(title = first(title), wr = first(wr), mean = first(mean), count = first(count)) 
```

### 3.5 사용자 평점에 기초한 장르별 최고 영화?
```{r}
## 3.5. 사용자 평점에 기초한 쟝르별 최고 영화

genres_rating <- movies_df %>%
    na.omit() %>%
    select(movieId, year, genres) %>%
    inner_join(ratings_df, by = "movieId") %>%
    select(-timestamp, -userId) %>%
    mutate(decade = year  %/% 10 * 10) %>%
    separate_rows(genres, sep = "\\|") %>%
    group_by(year, genres) %>%
    summarise(count = n(), avg_rating = mean(rating)) %>%
    ungroup() %>%
    mutate(wr = weighted_rating(mean, count, 500, mean(mean))) %>%
    arrange(year)
genres_rating %>%
    filter(genres %in% c("Action", "Romance", "Sci-Fi", "Western")) %>%
    ggplot(aes(x = year, y = wr)) +
    geom_line(aes(group=genres, color=genres)) +
    geom_smooth(aes(group=genres, color=genres), method = "loess") +
    facet_wrap(~genres)
```

