---
title: "20190604 meeting"
output:
  html_document: default
---

```{r setup, include=FALSE}
knitr::opts_chunk$set(echo = TRUE)
Sys.setlocale('LC_ALL','C')
```

### User preferences modeling using dirichlet process mixture model for a content-based recommender system (Cami at al., 2019)

- 적용 분야 : **추천 시스템 (recommander system)**
  - 비모수 베이지안을 이용해 많은 모델과 서비스들이 개발됨 (ex-Nexflix, Amazon)
  - 추천 시스템에는 '무엇을 재료로 삼에 시스템을 구축하는가?'에 따라 크게 다섯 종류가 있지만, 이 논문에서는 내용기반 추천시스템(content-based recommander system)에 집중
  - 추천 시스템은 확률적 모델이 들어가는 지에 따라 두 가지로 나눠볼 수 있다.
    - 사용자들의 특성을 가지고 주요한 feature를 모델링한다음 유사도를 계산해 추천을 하는 'structural modeling'
    - 확률 모형을 모델링한다음 사용자의 선택에 영향을 미치는 *assignment parameter*를 추정하는 'behavioral model'이 존재.
    - 해당 논문은 **비모수 베이지안 기법을 이용해 여태 'structural modeling'에 속하는 'content based recommder system'에 확률적 모형을 적용하는 것.**(latent group의 수를 정하기 어렵고, 동적으로 변하는 환경에서 latent allocation을 update하기 어려움)
  

- 사용 알고리즘
    - DPMM 중 ddCRP (distance dependent CRP)
        - data similiarity matrix를 이용해 clustering.

- 사용 데이터 : **MovieLens 영화 평점**(추천 시스템 연구/개발에 유명한 데이터), news twitter(API로 수집)
    - MovieLens(https://grouplens.org/)
        - the University of Minnesota의 컴퓨터 공학과 소속 'grouplens'에서 운영.(The MovieLens Datasets: History and Context
, 2016)
        - 다양한 형태의 데이터셋 제공
            - MovieLens 20M Dataset(2015 Apr, 190MB, 27,000개 영화, 138,000 사용자, 12m scores)
            - MovieLens Latest Datasets(2018, 9)
                - Small (1MB, 9,000개 영화, 600 users, 100,000 ratings)
                - Full (265 MB, 58,000 영화, 280,000 사용자, 27,000,000 ratings)
        - 캐글에 EDA 존재(https://www.kaggle.com/grouplens)
        - 예시 
  
---

- 추가 
    - Nonparametric Bayesian Statistical Models in Biomedical Research(노희상 외 3명, 2014)
    - 비모수 베이지안 군집분석(김도현_박사, 2009)
    - 비모수 베이지안 온라인 학습방법과 변분 게이트 순환 유닛(정구환_박사, 2019)


***

### Rstan 설치

- 주요 설치 이슈
  - Rstudio는 1.2.x 이상으로
  - Windows 10에서 R 3.6.0과 Rtools 35의 조합은 추가 조치가 필요함
    - 2번 링크 참고
    
- stan 파일에서는 주석이 #이 아닌 //

1. https://github.com/stan-dev/rstan/wiki/RStan-Getting-Started

2. https://discourse.mc-stan.org/t/rtools-not-properly-detected-in-r3-6-0-under-windows-10/9075


- 예제 1 - BDA chpt 5.5 (2003)
```{r}
library(rstan)

options(mc.cores = parallel::detectCores())
rstan_options(auto_write = TRUE)
Sys.setenv(LOCAL_CPPFLAGS = '-march=native')
```

```{r}
## https://github.com/stan-dev/rstan/wiki/RStan-Getting-Started
## rstan exmaple
### write the example

schools_dat <- list(J = 8, 
                    y = c(28,  8, -3,  7, -1,  1, 18, 12),
                    sigma = c(15, 10, 16, 11,  9, 11, 10, 18))

fit <- stan(file = '../source/8schools.stan', data = schools_dat)
```

```{r}
print(fit)
plot(fit)
pairs(fit, pars = c("mu", "tau", "lp__"))
```

```{r}
la <- extract(fit, permuted = TRUE) # return a list of arrays 
mu <- la$mu 
```

```{r}
### return an array of three dimensions: iterations, chains, parameters 
a <- extract(fit, permuted = FALSE) 
```

```{r}
### use S3 functions on stanfit objects
a2 <- as.array(fit)
m <- as.matrix(fit)
d <- as.data.frame(fit)
```

- 기타 : 영양을 기준으로 한 맥도날드 메뉴 분류 

https://blog.echen.me/2012/03/20/infinite-mixture-models-with-nonparametric-bayes-and-the-dirichlet-process/

---

- 학회 지원 ㅠㅠㅠ
  - 카카오 : https://careers.kakao.com/jobs/P-10476?fbclid=IwAR16pEQGzO5ChVkARWcVBlhvUEE1wN8cnWSrx_YxvGuLiqER7uR6tylV4NE
  - 교내 국제학술대회 참가 지원금 : http://graduate.cau.ac.kr/2018/board_view.php?no=3514&page=1&part=notice&category=%EC%9E%A5%ED%95%99
