---
title: "2019-1 학회 리뷰"
output: html_document
---

```{r setup, include=FALSE}
knitr::opts_chunk$set(echo = TRUE)
```

### 튜토리얼 OODA, Object oriented Data analysis

---

### Python과 R에서의 Stan의 활용, 조성일, 전북대학교 (p.38)

- 왜 Stan인가?
    - 확률적 프로그래밍을 위한 언어에는 **WinBUGS**, **JAGS**, **Stan** 등이 있음.
    - 모두 R 인터페이스 패키지가 공개되어 있지만,
        - **WinBUGS**의 경우, 개발이 중단되고 이와 비슷한 OpenBUGS의 경우 업데이트가 느림
        - **JAGS**의 경우, 단체가 아닌 개인이 업데이트와 보수를 하고 있기 때문에 업데이트가 느리고 사용 설명이나 예시가 풍부하지 않음
        - **Stan**의 경우, Andrew Gelman, Bob Carpenter, Daniel Lee 등 여러 통계학자들와 개발자들이 그룹 규모로 개발 / 운영중임. R, Python, Mathlab을 지원, chain별 병렬계산 가능
        - **Stan**에는 Hamiltonian MCMC, No-U-Turn Sampler 등 개선된 MCMC 기법과, 대용량 데이터에서 효율적으로 베이지안 기법을 사용할 수 있는 ADVI(Automatic Differentiation Variational Inference; 자동 미분 변분 추정) 등을 쉽게 구현할 수 있음. 

```{r}
## Rtools 설치

# install.packages("rstan", dependencies = T)
# install.packages("ggmcmc")
library(rstan)

## 병렬계산
# rstan_options(auto_write = TRUE)
# options(mc.cores = parallel::detectCores())

## BDA 5.5 Parallel experiments in eight schools
## 8schools.stan 로 저장
```

```{r}
schools_dat <- list(J = 8, 
                    y = c(28,  8, -3,  7, -1,  1, 18, 12),
                    sigma = c(15, 10, 16, 11,  9, 11, 10, 18))

fit <- stan(file = '8schools.stan', data = schools_dat, 
            iter = 1000, chains = 4)
```

---

### 기타
#### 의약품 처방정보 분석을 통한 감염병 의심환자 추정 방안, 권의정, 신서희, 건강보험심사평가원 (p.9)
- DUR(의약품 안전사용서비스; Drug Utiliztion Review)
    - 환자가 의료기관에서 진료를 받을 시 함께 먹으면 부작용이 발생하거나 여러 기관에서 중복되어 처방받은 약에 대한 정보를 실시간으로 체크하여 의약품으로 인한 유해를 사전에 차단하는 서비스
    - 의사의 진단시점에서 확인 가능한 실시간성 의료정보
    - UBcare 프로젝트와 비슷한 기능을 식약처에서 서비스
    - 질병관리본부의 대응체계에 유의한 정보를 제공

---
    
#### Inference for differential equation parameters using state-space model with variational Bayes approximation, 양현주, 서울대학교 (p.45)
- DRAM(Delayed Rejection & Adaptive Metropolis) : 샘플이 기각되었을 때, 바로 다음 iteration으로 진행하는 것이 아니라 다른 proposal density를 시도해보는 것.
    - DR(Delayed Rejection)과 AM(Adaptive Metropolis)의 결합